【裁判字號】    92,上訴,1536
【裁判日期】    920925
【裁判案由】    違反毒品危害防制條例
【裁判全文】
臺灣高等法院高雄分院刑事判決                  九十二年度上訴字第一五三六號
    上  訴  人  臺灣高雄地方法院檢察署檢察官
    被      告  乙○○
右上訴人因被告違反毒品危害防制條例案件，不服臺灣高雄地方法院九十二年度訴
字第一一００號中華民國九十二年七月二日第一審判決（起訴案號：臺灣高雄地方法
院檢察署九十二年度毒偵字第一五二號），提起上訴，移
第四五０二號），本院判決如左：
      主  文
原判決關於乙○○施用第二級毒品部分撤銷。
強燕珠連續施用第二級毒品，累犯，處有期徒刑陸月，如易科罰金以佰元折算壹日
。
      事  實
一、乙○○前因施用毒品案件，經台灣高雄地方法院於民國（下同）八十八年間以八
    十八年度毒聲字第六九六０號裁定送觀察勒戒，經認無繼續施用毒品之傾向後，
    由台灣高雄地方法院檢察署檢察官於八十八年十月二十九日以八十八年度偵字第
    一三九七號處分書處分不起訴，嗣又因施用毒品案件再度經裁定送觀察勒戒，認
    有繼續施用毒品傾向，經裁定令入戒治處所施以強制戒治外，並經台灣高雄地方
    法院於八十九年七月三十一日以八十九年旗簡字第七０號判決科處有期徒刑六月
    ，於九十一年四月十五日易科罰金執行完畢，詎仍不知悔改，復基於施用第二級
    毒品安非他命之概括犯意，自九十一年十月初起迄於九十二年四月一日止，連續
    在高雄縣美濃鎮○○路十九巷二十二號等地施用安非他命多次後，經警分別於九
    十一年十月五日十一時許及九十二年四月二日十三時許，在上開永安路十九巷二
    十二號查獲。
二、案經高雄政府警察局旗山分局移送台灣高雄地方法院檢察署檢察官偵查起訴。
      理  由
一、訊據被告乙○○對右揭連續施用第二級毒品安非他命之事實，均坦承不諱，而其
    先後二次為警查獲時，經採集其尿液送驗結果均呈甲基安非他命陽性反應，有高
    雄縣政府衛生局九一年煙檢字第一九三一號、九二煙檢字第五六五號煙毒尿液檢
    驗成績書在卷可憑（見旗警刑移字第九０七號卷第六頁、九十二年度毒偵字第四
    五０二號卷第八頁），被告自白顯與事實相符，堪可採信。
二、按安非他命排放在尿中會隨時間增長而分解，故尿液中安非他命會因儲存時間的
增加而消失，以致檢驗不出，一般安非他命在尿中之穩定性在不同溫度下，其期
    限不同，室溫二五度Ｃ儲存下，六個月後剩下原新鮮尿液安非他命濃度的百分之
    六十，在四十度Ｃ下儲存，約四個月後就無法檢出，此有高雄醫學大學附設中和
    紀念藥物毒物室函在卷可憑（見本院上訴卷第四十三頁）。被告第一次為警查獲
    所採集之尿液，係由警方採集密封編號送至台灣高雄地方法院檢察署編號存放於
    地下室鐵架上，存放尿液之庫房並無冰凍設施，此經該署函覆在卷（見本院上訴
    卷第二七頁），而原審法院係迄於九十二年五月十四日再送高雄醫學大學附設中
    和記念醫院複驗，有尿液送驗單在卷可憑，是複驗之日距第一次查獲九十一年十
    月五日已相隔近六個月，從而複驗結果，雖呈陰性反應，依前揭說甲，係因時間
    經過而分解所致，自難採為被告有利之認定。又被告前因施用毒品案件，經台灣
    高雄地方法院於八十八年間以八十八年度毒聲字第六九六０號裁定送觀察勒戒，
    經認無繼續施用毒品之傾向後，由台灣高雄地方法院檢察署檢察官於八十八年十
    月二十九日以八十八年度偵字第一三九七號處分書處分不起訴，嗣又因施用毒品
    案件再度經裁定送觀察勒戒，認有繼續施用毒品傾向，經裁定令入戒治處所施以
    強制戒治之事實，除據被告陳甲在卷外，並有台灣高等法院被告全國前案紀錄表
    在卷可憑，事證甲確，被告犯行堪以認定。
三、查安非他命係毒品危害防制條例所公告管制之毒品，核被告所為，係犯該條例第
    十條第二項之施用第二級毒品罪，被告先後多次施用第二級毒品之犯行，時間緊
    接，手法相同，顯係基於概括犯意為之，應依刑法第五十六條之規定論以一罪，
    其持有毒品之低度行為，應為施用之高度行為所吸收，不另論罪。公訴人雖未就
    被告第一次被查獲後之施用犯行起訴，惟既經移送併辦，且與起訴部分有裁判上
    一罪之連續犯關係，自應併予以審判。被告前因施用毒品案件經台灣高雄地方法
    院於八十九年七月三十一日以八十九年旗簡字第七０號判決科處有期徒刑六月，
    於九十一年四月十五日易科罰金執行完畢之事實，除據被告陳甲在卷外，並有前
    揭前案紀錄表可憑，其於有期徒刑執行完畢後五年以內再犯本件有期徒刑以上之
    施用毒品罪，為累犯，應依刑法第四十七條之規定加重其刑。
四、原審未詳為推求，就被告施用第二級毒品部分遽為無罪之判決，尚有未洽，檢察
    官執此聲甲上訴，指摘原判決不當，為有理由，應由本院將原判決關於施用第二
    級毒品部分撤銷改判。爰審酌被告犯後坦承犯行，態度良好，施用第一級毒品部
    分經判處有期徒刑八，前此已有施用毒品犯行仍因意志不堅而無法戒除等一切情
    事，量處有期徒刑六月，並諭知如易科罰金以三百元折算一日。
五、被告施用第一級毒品部分業經原判決確定，故不另論列。
據上論結，應依刑事訴訟法第三百六十九條第一項前段、第三百六十四條、第二百九
十九條第一項前段，毒品危害防制條例第十條第二項，刑法第十一條、第五十六條、
第四十七條、第四十一條第一項，罰金罰鍰提高標準條例第二條，判決如主文。
本案經檢察官邱榮藏到庭執行職務。
中      華     民     國        九十二     年     九    月    二十五    日
                              臺灣高等法院高雄分院刑事第四庭
                                  審判長法官  蕭權閔
                                        法官  陳啟造
                                        法官  李嘉興
右正本證甲與原本無異。
不得上訴。
                                      書記官  劉博文
中    華    民    國     九十二     年       九       月    二十九      日
附錄本判決論罪之法條：
毒品危害防制條例第十條第二項
施用第二級毒品者，處三年以下有期徒刑。
                                                                        Ｆ


司法院資訊處製作；財團法人民間司法改革基金會備份。
